【裁判字號】    91,訴,3268
【裁判日期】    920130
【裁判案由】    毒品危害防制條例
【裁判全文】
臺灣高雄地方法院刑事判決                        九十一年度訴字第三二六八號
    公  訴  人  臺灣高雄地方法院檢察署檢察官
    被      告  甲○○  男  二.
右列被告因違反毒品危害防制條例案件，茲經檢察官提起公訴（九十一年度偵字第一
八三０八號），本院判決如左：
    主  文
甲○○連續施用第一級毒品，累犯，處有期徒刑壹年。扣案之第一級毒品海洛因壹包
（淨重零點壹貳公克，包裝重零點肆壹公克）及注射針筒貳支沒收銷燬。又施用第二
級毒品，累犯，處有期徒刑捌月。應執行有期徒刑壹年陸月。扣案之第一級毒品海洛
因壹包（淨重零點壹貳公克，包裝重零點肆壹公克）及注射針筒貳支沒收銷燬。
    事  實
一、甲○○前於民國八十八年間因違反槍砲彈藥刀械管制條例案件，經本院以八十九
    年度訴字第四一六號及臺灣高等法院高雄分院八十九年度上訴字第一六二三號判
    處有期徒刑三月確定，於九十年五月三十日易科罰金執行完畢，又於八十九年間
    因違反妨害兵役治罪條例案件，經本院以八十九年度易字第三一四一號判處有期
    徒刑二月確定，於九十年三月五日易科罰金執行完畢。
二、甲○○前因施用毒品案件，經本院以八十八年度毒聲字第四０五六號裁定送觀察
    、勒戒，認無繼續施用毒品之傾向，由臺灣高雄地方法院檢察署檢察官於八十八
    年九月二十日以八十八年度偵緝字第一三六０號不起訴處分確定。復於八十八年
    間再因施用毒品案件，經本院以八十八年度毒聲字第九一一０號裁定送觀察、勒
    戒，認無繼續施用毒品之傾向，並由臺灣高雄地方法院檢察署檢察官於八十九年
    八月二十九日以八十九年度毒偵緝字第三二八號不起訴處分確定。詎仍不知悔悟
    ，又基於施用第一級毒品之概括犯意，自九十一年二月間某日起至同年八月十六
    日下午六時四十分許回溯二十四小時內某時止，連續在其位於高雄市前鎮區各加
    油站公共廁所內及高雄市前鎮區○○○街三四號朝陽寺公共廁所內等處，施用第
    一級毒品海洛因二十次，甲○○復於九十一年八月十六日下午六時四十分許回溯
    二十四小時內之某時，高雄市前鎮區○○○街三四號朝陽寺公共廁所，施用第二
    級毒品安非他命一次，嗣為警於同年八月十六日十七時三十五分許，在高雄市前
    鎮區○○○街三四號朝陽寺公共廁所內查獲，並扣得第一級毒品海洛因一包（驗
    後淨重０‧一二公克，包裝重０點四一公克）及注射針筒二支。
三、案經高雄市政府警察局小港分局報請臺灣高雄地方法院檢察署檢察官偵查起訴。
    理  由
一、訊據被告甲○○對於右揭連續施用第一級毒品海洛因之事實坦承不諱，惟否認有
    施用安非他命犯行，辯稱：只有注射海洛因，沒有施用安非他命云云。惟查右揭
    事實，有左列證據為證：
  (一)其於九十一年八月十六日下午六時四十分許為警查獲時採集之尿液送驗後，檢驗
    結果載明被告尿液檢驗後呈嗎啡及甲基安非他命陽性反應，而海洛因在人體內會
    代謝成嗎啡，有高雄市立凱旋醫院九十一年九月寺日之九一凱醫檢字第００五九
    八號煙毒尿液檢驗成績書暨高雄市政府警察局小港分局嫌犯尿液採證檢驗對照表
    各一紙附卷可稽。
  (二)被告持有之白色粉末一包，檢驗結果含第一級毒品海洛因成分（驗後淨重０‧一
    二公克，包裝重０點四一公克），有法務部調查局九十一年九月十六日調科壹字
    第２２００１４０４６號鑑定通知書一件附卷可參（詳見偵查卷第六頁）。
  (三)復有被告所有供其施用第一級毒品海洛因之器具即注射針筒二支扣案可證。
  (四)被告前因施用毒品案件，經本院以八十八年度毒聲字第四０五六號裁定送觀察、
    勒戒，認無繼續施用毒品之傾向，由臺灣高雄地方法院檢察署檢察官於八十八年
    九月二十日以八十八年度偵緝字第一三六０號不起訴處分確定。復於八十八年間
    再因施用毒品案件，經本院以八十八年度毒聲字第九一一０號裁定送觀察、勒戒
    ，認無繼續施用毒品之傾向，並由臺灣高雄地方法院檢察署檢察官於八十九年八
    月二十九日以八十九年度毒偵緝字第三二八號不起訴處分確定之事實，有臺灣高
    等法院被告全國前案紀錄表暨臺灣高雄地方法院檢察署刑案資料查註紀錄表附卷
    可參。
  (五)綜上所述，被告所辯顯係卸責之詞，不足採信，本件事證明確，被告連續施用第
    一級毒品罪犯行及施用第二級毒品罪犯行，應堪認定。
二、核被告所為，係犯毒品危害防制條例第十條第一項之施用第一級毒品罪及同條例
    第十條第二項之施用第二級毒品罪。其持有第一級毒品及第二級毒品後進而施用
    ，持有之低度行為均為施用毒品之高度行為所吸收，不另論罪。被告先後多次施
    用第一級毒品海洛因之行為，時間緊接、方法相同，觸犯構成要件相同之罪名，
    顯係基於概括犯意為之，為連續犯，應依刑法第五十六條之規定，以一罪論，並
    加重其刑。又被告所犯上開二罪間，犯意各別，罪名互殊，應予分論併罰。被告
    前於八十八年間因違反槍砲彈藥刀械管制條例案件，經本院以八十九年度訴字第
    四一六號及臺灣高等法院高雄分院八十九年度上訴字第一六二三號判處有期徒刑
    三月確定，於九十年五月三十日易科罰金執行完畢，又於八十九年間因違反妨害
    兵役治罪條例案件，經本院以八十九年度易字第三一四一號判處有期徒刑二月確
    定，於九十年三月五日易科罰金執行完畢，有卷附臺灣高雄地方法院檢察署被告
    刑案資料查註紀錄表及臺灣高等法院被告全國刑案紀錄表各一件附卷可證，其受
    有期徒刑執行完畢，五年以內再犯有期徒刑以上之本罪，為累犯，依法應加重其
    刑，連續施用第一級毒品犯行部分並遞加之。公訴人雖僅就被告於九十一年八月
    十六日下午六時四十分許回溯二十四小時內某時施用第一級毒品海洛因之犯行提
    起公訴，然檢察官就犯罪事實之一部起訴者，其效力及於全部，本件被告自九十
    一年二月間某日起至同年八月十六日下午六時四十分許回溯二十四小時內某時止
    ，連續在其位於高雄市前鎮區各加油站公共廁所內及高雄市前鎮區○○○街三四
    號朝陽寺公共廁所內等處，施用第一級毒品海洛因十九次（不含被查獲當次犯行
    ）之犯罪事實，與前揭公訴人起訴部分，有連續犯之關係，已如前述，本院自應
    就屬於裁判上一罪之前十九次施用第一級毒品海洛因犯行部分一併加以裁判。爰
    審酌被告有違反槍砲彈藥刀械管制條例及妨害兵役治罪條例前科，素行不良，前
    已有施用毒品之犯行，並經觀察勒戒二次，有臺灣高等法院被告全國前案查註紀
    錄表可稽，猶不知悔改，一再施用毒品，顯見其不知警惕，意志不堅，惟姑念其
    犯罪後坦承大部分犯行，及施用毒品亦為自我戕害行為，並未危害他人等一切情
    狀，分別量處如主文所示之刑，並定應執行刑，以資儆懲。扣案之第一級毒品海
    洛因一包，經檢驗結果確實含有海洛因成分，依毒品危害防制條例第十八條第一
    項前段之規定沒收銷燬之。至扣案之注射針筒二支，為專供施用毒品犯罪所用之
    器具，亦應依前開規定宣告沒收銷燬之。
據上論斷，應依刑事訴訟法第二百九十九條第一項前段，毒品危害防制條例第十條第
一項、第二項、第十八條第一項、刑法第十一條、第五十六條、第四十七條、第五十
一條第五款、第十款，判決如主文。
本案經檢察官葉淑文到庭執行職務。
中      華      民      國    九十二    年      一      月     三十     日
                                  臺灣高雄地方法院刑事第四庭
                                      法  官  陳業鑫
右正本證明與原本無異。
如不服本判決，應於判決送達後十日內，向本院提出上訴狀。
                                      書記官  陳素徵
中      華      民      國    九十二    年      一      月     三十     日
附錄本判決論罪條文
毒品危害防制條例第十條
施用第一級毒品者，處六月以上五年以下有期徒刑。
施用第二級毒品者，處三年以下有期徒刑。


司法院資訊處製作；財團法人民間司法改革基金會備份。
